【裁判字號】    97,上易,1972
【裁判日期】    970903
【裁判案由】    竊盜
【裁判全文】
臺灣高等法院刑事判決                97年度上易字第1972號
上  訴  人  臺灣板橋地方法院檢察署檢察官
被      告  甲○○
                    （另案在監執行中）
上列上訴人因被告竊盜案件，不服臺灣板橋地方法院97年度易字
第1760號，中華民國97年6 月30日第一審判決（起訴案號：臺灣
板橋地方法院檢察署97年度偵字第10074 號），提起上訴，本院
判決如下：
    主  文
上訴駁回。
    事  實
一、甲○○曾因施用毒品案件，經臺灣臺北地方法院以95年度簡
    字第3860號判處有期徒刑4月確定，於民國（下同）96年5月
    28 日執行完畢。竟基於意圖為自己不法所有之犯意，於96
    年12月26日中午時分，攜帶其所有，客觀上足對人之生命、
    身體、安全構成威脅，具有危險性而可供兇器使用之一字型
    螺絲起子1支，在乙○○位於臺北縣三重市○○○路○段25
    巷1號2樓住處前，先以上開一字型螺絲起子破壞乙○○住處
    鑲於大門上之門鎖後（毀損部分未據告訴），自該大門侵入
    乙○○之住宅內（侵入住宅部分未據告訴），竊取乙○○所
    有放置於屋內之電腦1部得手。嗣經乙○○報警處理，經警
    調閱附近之監視器錄影畫面，發現甲○○當日確有前往遭竊
    之臺北縣三重市○○○路○段25巷內，復經警將在乙○○住
    處大門上採得之可疑指紋送往鑑驗比對結果，與甲○○之指
    紋相符，始查悉上情。
二、案經乙○○訴由臺北縣政府警察局三重分局報請臺灣板橋地
    方法院檢察署檢察官偵查起訴。
    理  由
一、本件被告甲○○（簡稱被告）所犯非死刑、無期徒刑或最輕
    本刑有期徒刑3 年以上之罪，亦非高等法院管轄第一審案件
    ，且被告就被訴事實為有罪之陳述，經審判長告知被告簡式
    審判程序之旨，並聽取檢察官、被告之意見後，爰裁定進行
    簡式審判程序，是本件之證據調查，依刑事訴訟法第273 條
    之2規定，不受同法第159條第1項、第161條之2、第161條之
    3 、第163條之1及第164條至第170條規定之限制，合先敘明
    。
二、上揭犯罪事實，業經被告於原審及本院審理中坦承不諱，核
    與證人即被害人乙○○於警詢中及本院審理時指訴之情節相
    符，並有案發當日臺北縣三重市○○○路○段25巷內監視器
    錄影畫面翻拍照片3張附卷可稽，而警方在證人乙○○住處
    大門上採得之可疑指紋3枚，經送請內政部警政署刑事警察
    局鑑定結果，與該局檔存之被告指紋卡之左中、左中、左食
    指相符，亦有內政部警政署刑事警察局97年2月26日刑紋字
    第0970015435號鑑驗書1份在卷可稽，足認被告之自白與事
    實相符，洵堪採為認定事實之依據。本案事證明確，被告犯
    行洵堪認定，應依法論科。
三、按刑法第321條第1項第3 款之攜帶兇器竊盜罪，係以行為人
    攜帶兇器竊盜為其加重條件，此所謂兇器，其種類並無限制
    ，凡客觀上足對人之生命、身體、安全構成威脅，具有危險
    性之兇器均屬之，且祇須行竊時攜帶此種具有危險性之兇器
    為已足，並不以攜帶之初有行兇之意圖為必要，最高法院79
    年度臺上字第5253號判例意旨可資參照。查被告於行竊時所
    攜帶之一字型螺絲起子，係金屬材質，如以之攻擊人體，足
    以造成相當之傷害，是可認該物客觀上可對人之生命、身體
    、安全構成威脅，具有危險性，應屬刑法第321條第1 項第3
    款所定之兇器；又鑲在鐵門上之鎖，構成門之一部，加以毀
    壞，則應認係毀壞門扇。是核被告所為，係犯刑法第321 條
    第1項第2、3款攜帶兇器毀壞門扇竊盜罪。又被告曾因施用
    毒品案件，經臺灣臺北地方法院以95年度簡字第3860號判處
    有期徒刑4月確定，於96年5月28日執行完畢等情，有本院被
    告前案紀錄表1份在卷足憑，其受有期徒刑之執行完畢後，5
    年內故意再犯本件有期徒刑以上之罪，為累犯，應依刑法第
    47條第1項之規定加重其刑。
四、原審本於同上見解，適用刑法第321條第1項第2款、第3款、
    第47條第1 項之規定，並審酌被告正值壯年，不思以正途獲
    取財物，竟攜帶兇器毀壞門扇侵入他人之住宅行竊，嚴重影
    響一般民眾之財產安全，兼衡其智識程度、犯罪之動機、目
    的、手段、竊盜所得財物之價值，犯後尚能坦認犯行之態度
    等一切情狀，量處有期徒刑7 月，另說明被告持以行竊之一
    字型螺絲起子1 支，雖係被告所有，並供犯罪所用之物，惟
    業據被告丟棄而滅失，已經被告於原審審理中供述明確，自
    無庸併予宣告沒收之等語，核無不合，量刑亦稱妥適。檢察
    官循被害人之請求提起本件上訴以被告攜帶兇器闖入民宅竊
    盜，嚴重危害社會安全，且屬累犯，原審判處有期徒刑7 月
    ，未足生警惕之效，實屬過輕等語，指摘原審判決不當，惟
    量刑之輕重要係法院依職權裁量之事項，原審既就本件量刑
    之考慮，於判決理由中詳予說明，又無何違反經驗法則與比
    例原則之處，自不得任意指其違法，是其上訴為無理由，應
    予駁回。
據上論斷，應依刑事訴訟法第368條，判決如主文。
本案經檢察官黃全祿到庭執行職務。
中    華    民    國    97    年    9     月    3     日
                  刑事第二十庭審判長法  官  楊貴雄
                                    法  官  林銓正
                                    法  官  鄧振球
以上正本證明與原本無異。
不得上訴。
                                    書記官  劉有志
中    華    民    國    97    年    9     月    3     日
附錄：本案論罪科刑法條全文
中華民國刑法第321條
（加重竊盜罪）
犯竊盜罪而有左列情形之一者，處6 月以上5 年以下有期徒刑：
一、於夜間侵入住宅或有人居住之建築物、船艦或隱匿其內而犯
    之者。
二、毀越門扇、牆垣或其他安全設備而犯之者。
三、攜帶兇器而犯之者。
四、結夥三人以上而犯之者。
五、乘火災、水災或其他災害之際而犯之者。
六、在車站或埠頭而犯之者。
前項之未遂犯罰之。


司法院資訊處製作；財團法人民間司法改革基金會備份。
